臺灣雲林地方法院刑事判決　　　　　　　100年度易字第538號
公　訴　人　臺灣雲林地方法院檢察署檢察官
被　　　告　黃順存
上列被告因竊盜案件，經檢察官提起公訴（100 年度偵字第3265
號），被告於準備程序中就被訴事實為有罪之陳述，本院行簡式
審判程序，判決如下：
    主    文
黃順存竊盜，累犯，處有期徒刑肆月，如易科罰金，以新臺幣壹
仟元折算壹日。
    事    實
一、黃順存前因竊盜案件，經臺灣彰化地方法院以99年度簡字第
    2139號判處有期徒刑3 月確定，甫於民國100 年03月25日易
    科罰金執行完畢。詎仍不知悔改，因缺錢花用，於100 年05
    月30日09時許，騎乘車牌號碼EXW-458 號機車，行經雲林縣
    莿桐鄉義和70西5 號電線桿前之產業道路，見王惠如正於產
    業道路旁附近之農田工作，而其所使用之車牌號碼SH6-870
    號機車停放在上開農田旁之田埂路，無人看管，且該機車之
    鑰匙仍插在車頭電門上，遂認有機可趁，竟意圖為自己不法
    所有，打開王惠如所使用之上開機車置物箱，徒手竊取王惠
    如所有放置於該置物箱內之黑色手拿包1 只（內有金飾手鍊
    4 條、金飾墜子1 個、金耳環1 對《該些金飾價值據王惠如
    稱約新臺幣【下同】46,000元》及統一超商現金禮券200 元
    ），得手後據為已有，並隨即將該皮包內之上開物品取出，
    而將該皮包棄置距現場約700 公尺遠之農田，且將竊得之上
    開金飾變賣，所得贓款亦花用殆盡。嗣經王惠如報警處理，
    為警調閱監視器錄影畫面，循線查悉上情。
二、案經王惠如訴由雲林縣警察局西螺分局報告臺灣雲林地方法
    院檢察署（下稱雲林地檢署）檢察官偵查起訴。
    理  由
壹、程序部分：
    本件被告黃順存被訴竊盜案件，屬於刑事訴訟法第376 條第
    2 款所列之罪之案件，依同法第284 條之1 規定，得由法官
    1 人獨任審判，先予敘明。又被告於準備程序中，先就上開
    犯罪事實為有罪之陳述，且所犯係死刑、無期徒刑、最輕本
    刑為3 年以上有期徒刑以外之罪，經告知簡式審判程序之旨
    ，並聽取檢察官及被告之意見後，本院依刑事訴訟法第273
    條之1 第1 項之規定，當庭宣示裁定進行簡式審判程序，有
    本院100 年10月06日準備程序筆錄1 份附卷足憑。是本案之
    證據調查，依刑事訴訟法第273 條之2 規定，不受同法第15
    9 條第1 項、第161 條之2 、第161 條之3 、第163 條之1
    及第164 條至第170 條規定之限制，合先敘明。
貳、實體部分：
一、認定犯罪事實所憑之證據及理由：
    上開犯罪事實，業據被告黃順存坦承不諱（見本院100 年度
    易字第538 號卷《下稱本院卷》第22頁正面至第23頁正面、
    第24頁背面），核與告訴人王惠如於警詢、偵訊時指述上開
    物品遭竊情節相符（見雲林地檢署100 年度偵字第3265號偵
    查卷《下稱偵卷》第6 頁至第9 頁、第29頁至第30頁、第48
    頁至第49頁），復有證人即告訴人之夫楊博政、證人即本件
    承辦員警廖泓凱於偵訊時之證述在卷可佐（見偵卷第29頁、
    第31頁），並有告訴人所繪製之現場圖、Google地圖、員警
    廖泓凱之職務報告各1 紙、監視器翻拍照片1 張、照片12張
    、被告所持用之門號0000000000號行動電話100 年05月30日
    至同年06月07日之雙向通聯紀錄1 份（見偵卷第13頁至第15
    頁、第36頁至第43頁；本院卷第11頁正面至第13頁背面）附
    卷可稽，足認被告自白與事實相符，堪予採信，本案事證已
    臻明確，被告犯行至堪認定。
二、論罪科刑部分：
  (一)核被告所為，係犯刑法第320 條第1 項之竊盜罪。
  (二)查被告前有犯罪事實欄所載之前科及有期徒刑執行完畢之情
    形，有臺灣高等法院被告前案紀錄表及刑案資料查註紀錄表
    各1 份在卷可按。其受有期徒刑之執行完畢，5 年內故意再
    犯本件法定本刑有期徒刑以上之罪，為累犯，應依刑法第47
    條第1 項之規定，加重其刑。
  (三)爰審酌被告不知憑恃己力掙取金錢以供生活之需，恣意竊取
    他人財物，價值觀念非無偏差；且被告於96、98、99年間，
    均因竊盜案件，分別經法院判處有期徒刑2 月（經減刑為1
    月）、拘役30日、有期徒刑3 月確定，均易科罰金執行完畢
    ，有臺灣高等法院被告前案紀錄表1 份在卷可參，猶未能深
    切體認他人財產權之不可侵犯性而重蹈覆轍，顯見其未記取
    教訓，改過向善，犯罪所彰顯之主觀惡性不容小覷，惟慮其
    犯罪手法單純、竊取財物據告訴人所稱為48,000元，犯罪所
    生之危害尚非甚鉅，且衡酌被告係因缺錢看病始為本件犯行
    之犯罪動機（見本院卷第22頁正面），復參酌被告犯罪後於
    警詢、偵訊時曾一度矢口否認犯行，嗣於本院訊問時，坦承
    犯行，尚知悔悟，再參以告訴人表示對本案沒有意見，有本
    院洽辦公務電話紀錄單1 紙可按（見本院卷第15 頁 正面）
    ，暨被告自陳家中有2 個兒子、因重大疾病而無法工作之生
    活狀況、學歷國小畢業之智識程度（見本院卷第25 頁 正、
    背面）等一切情狀，認公訴人對被告具體求刑判處有期徒刑
    5 月，核屬過重，爰量處如主文所示之刑，並諭知易科罰金
    之折算標準，以示懲儆。
據上論斷，應依刑事訴訟法第273 條之1 第1 項、第299 條第1
項前段，刑法第320 條第1 項、第47條第1 項、第41條第1 項前
段，刑法施行法第1 條之1 第1 項、第2 項前段。
本案經檢察官黃嬿如到庭執行職務。
中    華    民    國   100    年    10    月    19    日
                  刑事第四庭    法  官  陳佩怡
以上正本證明與原本無異。
如不服本判決應於收受判決後10日內向本院提出上訴書狀，並應
敘述具體理由；其未敘述上訴理由者，應於上訴期間屆滿後20日
內向本院補提理由書（均須按他造當事人之人數附繕本）。「切
勿逕送上級法院」。
                                書記官  林佳慧
中    華    民    國   100    年    10    月    19    日
附錄本案論罪科刑法條：
中華民國刑法第320 條
意圖為自己或第三人不法之所有，而竊取他人之動產者，為竊盜
罪，處5 年以下有期徒刑、拘役或5 百元以下罰金。
意圖為自己或第三人不法之利益，而竊佔他人之不動產者，依前
項之規定處斷。
前二項之未遂犯罰之。